# 求助陈版，结构性存款属于现金等价物吗？

提问人：xiadk 时间：2021-02-07 15:33:04
财政部、国资委、银保监会、证监会四部委联合发布通知，其中明确，企业持有的结构性存款，应当按照《企业会计准则第 22 号——金融工具确认和计量》（财会〔 2017 〕 7 号）中金融资产合同现金流量特征和管理金融资产的业务模式的规定确定其分类，并进行相应确认、计量和列报。
想求助一下陈版，在编写现金流量表的时候，这块算进现金等价物么？

回答人：chenyiwei
结构性存款的收益具有不确定性，且通常并非随时可以终止或赎回，故不属于现金及现金等价物。
理论上，如果某项结构性存款的收益实质上是固定的（挂钩变量的波动范围设置得很宽，在存续期内或者观察日基本不可能波动到设定范围以外），且存款人可以随时赎回或终止的，也可能作为现金流量表中的现金。但是，这样的产品是否符合银保监会的监管规定是有疑问的。